【裁判字號】    97,訴,1874
【裁判日期】    971128
【裁判案由】    毒品危害防制條例
【裁判全文】
臺灣臺北地方法院刑事判決              97年度訴字第1874號
公  訴  人  臺灣臺北地方法院檢察署檢察官
被      告  甲○○
上列被告因違反毒品危害防制條例案件，經檢察官提起公訴（9
7 年度撤緩偵字第165 號），被告於準備程序中就被訴事實為有
罪之陳述，經本院合議庭裁定改用簡式審判程序，判決如下：
    主  文
甲○○施用第一級毒品，累犯，處有期徒刑柒月。扣案第一級毒
品海洛因壹包（驗餘淨重零點壹貳陸捌公克）沒收銷燬之、包裝
上開毒品之包裝袋壹個、注射針筒貳支均沒收。
    事  實
一、甲○○前於民國93年間因施用毒品案件，經臺灣板橋地方法
    院以93年度毒聲字第115 號裁定送觀察、勒戒後，認有繼續
    施用毒品傾向，而由臺灣板橋地方法院以94年度毒聲字第13
    0 號裁定令入戒治處所施以強制戒治，於94年9 月2 日執行
    完畢釋放，並由臺灣板橋地方法院檢察署檢察官於94年9 月
    27日以94年度戒毒偵字第361 號為不起訴處分確定。另因違
    反肅清煙毒條例案件，經臺灣高等法院以83年度上訴字第16
    59號判決判處有期徒刑3 年4 月確定，及因違反槍砲彈藥刀
    械管制條例案件，經臺灣士林地方法院以83年度訴字第1618
    號判決判處有期徒刑1 年6 月確定，又因違反肅清煙毒條例
    案件，經本院以86年度訴緝字第333 號判決判處有期徒刑3
    年6 月確定，再因贓物案件，經臺灣高等法院以94年度上易
    字第2141號判決判處有期徒刑5 月確定，復因竊盜等案件，
    經臺灣板橋地方法院以94年度易字第374 號判決分別就竊盜
    部分量處有期徒刑4 月、偽造文書部分量處有期徒刑5 月，
    並定應執行有期徒刑8 月確定，上開6 案件之宣告刑經臺灣
    高等法院以96年度聲減字第759 號裁定減刑及定應執行刑為
    有期徒刑2 年8 月確定，嗣於96年8 月3 日執行完畢出監。
    詎仍不知戒絕毒癮，明知海洛因係毒品危害防制條例第2 條
    第2 項第1 款所明定之第一級毒品，不得持有及施用，竟基
    於施用第一級毒品海洛因之犯意，於96年12月31日下午某時
    許，在其位於臺北市○○○路○ 段76巷18號之住處內，以將
    第一級毒品海洛因摻水置入注射針筒內施打身體之方式，施
    用第一級毒品海洛因1 次，嗣於97年1 月1 日下午1 時許，
    因形跡可疑，為警在臺北市○○區○○路55號前盤查時，甲
    ○○主動將其右腳襪子內之海洛因1 包（淨重0.127 公克、
    驗餘淨重0.1268公克）及上衣左側口袋內為其所有且供施用
    海洛因所用之注射針筒2 支交由警方扣案，並於接受警察調
    查時，在偵查機關未發覺其上開施用第一級毒品犯行前，主
    動坦承上開犯行，而願接受裁判，又經其同意採尿送驗結果
    確呈嗎啡陽性反應，而悉上情。
二、案經臺北市政府警察局萬華分局報請臺灣臺北地方法院檢察
    署檢察官偵查起訴。於準備程序中，被告就被訴事實為有罪
    之陳述，經本院合議庭裁定改用簡式審判程序。
    理  由
一、訊據被告甲○○對於上揭時、地，施用海洛因之犯罪事實坦
    承不諱（見本院97年11月14日準備程序筆錄及審判筆錄），
    又被告於97年1 月1 日為警查獲後，經警所採集之尿液經送
    臺灣尖端先進生技醫藥股份有限公司以ＥＩＡ酵素免疫分析
    法初步檢驗，並以ＧＣ/ＭＳ氣相層析/質譜儀法確認檢驗之
    結果，呈鴉片類（嗎啡、可待因）陽性反應，有該公司於97
    年7月23日出具之濫用藥物檢驗報告（尿液檢體編號：02098
    0 號）、臺北市政府警察局偵辦毒品案件尿液檢體委驗單各
    1 紙在卷可稽（見偵查卷第58頁至第60頁），此外復有扣案
    之注射針筒2 支及海洛因1 包（淨重0.127 公克，取樣0.00
    02公克，驗餘淨重0.1268公克）可佐，而上開海洛因1 包經
    送驗結果，確實檢出含有第一級毒品海洛因成分等情，有交
    通部民用航空局航空醫務中心97年1 月18日航藥鑑字第0970
    303 號毒品鑑定書附卷可參（見本院卷第23頁），足徵被告
    前開出於任意性之自白與事實相符，堪以採信。本案事證明
    確，被告犯行堪以認定，應依法論科。
二、被告前於93年間因施用毒品案件，經臺灣板橋地方法院以93
    年度毒聲字第115 號裁定送觀察、勒戒後，認有繼續施用毒
    品傾向，而由臺灣板橋地方法院以94年度毒聲字第130 號裁
    定令入戒治處所施以強制戒治，於94年9 月2 日執行完畢釋
    放，並由臺灣板橋地方法院檢察署檢察官於94年9 月27日以
    94年度戒毒偵字第361 號為不起訴處分確定之事實，有臺灣
    高等法院被告前案紀錄表1 份在卷可稽，是被告於觀察、勒
    戒執行完畢後5 年內，再犯本件施用毒品犯行，應依毒品危
    害防制條例第10條規定逕予追訴處罰。
三、核被告所為，係犯毒品危害防制條例第10條第1 項之施用第
    一級毒品罪。被告持有第一級毒品海洛因之低度行為，應為
    施用之高度行為所吸收，不另論罪。又被告有如事實欄所載
    犯罪科刑及執行之紀錄，有臺灣高等法院被告前案紀錄表1
    份在卷可稽，其受有期徒刑執行完畢後，5 年以內故意再犯
    本件有期徒刑以上之罪，為累犯，應依刑法第47條第1 項前
    段規定加重其刑。再被告係行經臺北市○○區○○路55號前
    ，因形跡可疑，經警盤查時，當場主動將其右腳襪子內之海
    洛因1包及上衣左側口袋內之注射針筒2支交由警方扣案，並
    於接受警察調查時，在偵查機關未發覺其上開施用第一級毒
    品犯行前，主動坦承上開犯行，並願接受裁判，有被告警詢
    筆錄及臺北市政府警察局萬華分局刑事案件移送書各1 份在
    卷可稽，堪認符合刑法第62條自首要件，而被告於警方發現
    上開犯行前，即主動拿出前揭毒品及注射針筒交由警方扣押
    並供出上開犯行，以利偵查，足見其已有悔意，爰依刑法第
    62條前段之規定，減輕其刑。被告同時有刑之加重及減輕事
    由，應依刑法第71條第1 項規定，先加後減之。爰審酌被告
    前經觀察、勒戒後，猶未戒除施用毒品惡習，素行不佳，足
    徵其自我檢束能力低弱，惟其施用毒品係戕害自身健康，且
    犯後坦承犯行，尚具悔意，及其犯罪之動機、目的、手段等
    一切情狀，認公訴人具體求處有期徒刑7 月，應屬適當，爰
    量處如主文所示之刑，以資懲儆。
四、扣案第一級毒品海洛因（驗餘淨重0.1268公克），應依毒品
    危害防制條例第18條第1 項前段規定宣告沒收並銷燬之。至
    於鑑驗耗損部分，既已滅失不存在，自無庸併予宣告沒收。
    包裝上開毒品之包裝袋1 個，具有防止毒品裸露、逸出及潮
    濕之功用，並便於攜帶，自屬供被告施用本案第一級毒品犯
    罪所用之物，且該包裝袋連同袋內盛裝之上開毒品均屬被告
    所有之物，業據被告供承在卷，爰依刑法第38條第1 項第2
    款規定，就該包裝袋1 個併予宣告沒收。另扣案注射針筒2
    支，核非專供施用毒品之物，然仍屬被告犯本案所用之物，
    且為被告所有，此據被告供明（見本院卷第34頁反面），應
    依刑法第38條第1 項第2 款規定宣告沒收。
據上論斷，應依刑事訴訟法第273 條之1 第1 項、第299 條第1
項前段，毒品危害防制條例第10條第1 項、第18條第1 項前段，
刑法第11條前段、第47條第1 項、第62條前段、第38條第1 項第
2 款，判決如主文。
本案經檢察官杜慧玲到庭執行職務
中    華    民    國    97    年    11    月    28    日
                  刑事第十庭  法  官  謝昀璉
上正本證明與原本無異。
如不服本判決應於收受送達後10日內向本院提出上訴書狀，並應
敘述具體理由；其未敘述上訴理由者，應於上訴期間屆滿後20日
內向本院補提理由書（圴須按他造當事人之人數附繕本）「切勿
逕送上級法院」。
                              書記官  鄭雅文
中    華    民    國    97    年    11    月    28    日
附錄法條：毒品危害防制條例第10條第1項。
毒品危害防制條例第10條
施用第一級毒品者，處6 月以上5 年以下有期徒刑。
施用第二級毒品者，處3 年以下有期徒刑。


司法院資訊處製作；財團法人民間司法改革基金會備份。
